【裁判字號】    97,審易,1146
【裁判日期】    970918
【裁判案由】    竊盜
【裁判全文】
臺灣桃園地方法院刑事判決            97年度審易字第1146號
公  訴  人  臺灣桃園地方法院檢察署檢察官
被      告  丁○○
指定辯護人  本院公設辯護人  陳瑞明
上列被告因竊盜案件，經檢察官提起公訴（97年度偵緝字第800
號、第822 號、第823 號），嗣被告於準備程序進行中為有罪之
陳述，經檢察官聲請改依協商程序而為判決，本院判決如下：
    主  文
丁○○毀壞安全設備竊盜，累犯，處有期徒刑捌月，減為有期徒
刑肆月；又毀壞安全設備竊盜，累犯，處有期徒刑捌月；又毀壞
安全設備竊盜，累犯，處有期徒刑捌月。應執行有期徒刑壹年陸
月。
    事實及理由
一、本件被告丁○○所犯係屬刑事訴訟法第376 條第2 款之刑法
    第321 條第1 項第2 款之加重竊盜罪，其於準備程序中就被
    訴事實為有罪之陳述，爰依刑事訴訟法第284 條之1 規定獨
    任進行審判程序。
二、丁○○前有違反廢止前麻醉藥品管理條例、竊盜、毒品危害
    防制條例等前科，其中於民國89年間，因竊盜案件，經臺灣
    士林地方法院以89年度易字第1017號判決判處有期徒刑6 月
    確定；又於89年間，因竊盜案件，經本院以89年度易字第45
    18號判決判處有期徒刑1 年3 月，再經臺灣高等法院以90年
    度上易字第1447號撤銷原判決，但仍判處有期徒刑1 年3 月
    確定；再於89年間，因違反毒品危害防制條例案件，經臺灣
    板橋地方法院以89年度訴字第1664號判決判處有期徒刑8 月
    ，再經臺灣高等法院以90年度上訴字第117 號撤銷原判決，
    改判處有期徒刑10月確定；上開3 罪刑嗣經臺灣高等法院以
    90年度聲字第2335號裁定應執行有期徒刑2 年3 月確定，於
    90年5 月22日入監執行，於91年10月1 日縮短刑期假釋出監
    ，迄於92年7 月8 日假釋期滿，假釋未經撤銷而視為執行完
    畢（構成累犯）。詎仍不知悔改，竟分別基於意圖為自己不
    法所有之犯意，分別為下列犯行：
  (一)於96年4 月24日16時20分許，以自備小竹條撬開大門之附屬
    物門鎖而毀損位於桃園縣桃園市○○○街26之1 號2 樓之丙○○住處門鎖之安全設備後，繼而侵入該住宅（侵入住宅部
    分未據告訴）內竊取丙○○所有之戒指3 個、項鍊2 條、12
    生肖紀念幣1 套、手錶3 支等物，得手後逃逸。嗣於同日丙○○返家後發現遭竊報警處理，經警方採集現場遺留之指紋
    ，經鑑驗比對與丁○○指紋相符，始查悉上情。
  (二)於96年5 月6 日17時30分許，以自備小竹條撬開大門之附屬
    物門鎖而毀損位於桃園縣桃園市○○○街261 號2 樓之甲○○及其母羅美月住處門鎖之安全設備，繼而侵入該住宅（侵
    入住宅部分未據告訴）內竊取甲○○及羅美月所有之現金6
    千餘元、行動電話1 支、金飾1 件、玉鐲1 件、提款卡1 張
    、MP3 隨身聽1 臺、手錶1 支等物，得手後逃逸。嗣於同日
    羅美月、甲○○返家發現遭竊後報警處理，經警方採集現場
    遺留之指紋，經鑑驗比對與丁○○指紋相符，始查悉上情。
  (三)96年8 月8 日15時30分許，以自備小竹條撬開大門之附屬物
    門鎖而毀損位於桃園縣龜山鄉○○路○ 段1193號2 樓之1 之
    乙○○住處門鎖之安全設備，繼而侵入該住宅（侵入住宅部
    分未據告訴）內竊取乙○○所有之手錶1 支、酒3 瓶、銀飾
    2 條等物，得手後逃逸。嗣於同日乙○○返家後發現遭竊報
    警處理，經警方採集現場遺留之煙蒂1 根，經鑑驗比對與丁○○唾液之DNA 相符，始查悉上情。案經桃園縣政府警察局
    桃園分局及龜山分局分別報請臺灣桃園地方法院檢察署檢察
    官偵查起訴。
三、證據名稱：
  (一)被告於本院準備程序中之自白。
  (二)證人即被害人丙○○、乙○○於警詢、偵訊及本院準備程序
    中之證述、證人即被害人甲○○於警詢之證述、證人即被害
    人羅美月於偵訊中之證述。
  (三)內政部警政署刑事警察局96年5 月30日刑紋字第0960078235
    號鑑驗書、內政部警政署刑事警察局96年7 月3 日刑紋字第
    0960096706號鑑驗書、內政部警政署刑事警察局96年11月26
    日刑醫字第0960140762號鑑驗書各1 份、桃園縣政府警察局
    桃園分局現場勘察報告2 份、勘察照片21張、現場勘察紀錄
    表3 紙。
四、本件經檢察官與被告審判外達成協商之合意且被告已認罪，
    其合意內容為：就其96年4 月24日加重竊盜犯行，被告願受
    科刑範圍為有期徒刑8 月，減為有期徒刑4 月；就其96年5
    月6 日、96年8 月8 日2 次加重竊盜犯行，被告願受科刑範
    圍各為有期徒刑8 月；應執行有期徒刑1 年6 月。經查，上
    開協商合意並無刑事訴訟法第455 條之4 第1 項所列情形之
    一，檢察官聲請改依協商程序而為判決，本院爰不經言詞辯
    論，於協商合意範圍內為協商判決，合予敘明。
五、附記事項：
    被告本件96年4 月24日加重竊盜犯行之犯罪時間，係在96年
    4 月24日之前（按該條例第2 條第1 項所稱「犯罪在中華民
    國九十六年四月二十四日以前」，包括二十四日當日之犯罪
    ，有司法院96年6 月27日院台廳刑一字第0960013109號函可
    憑），所犯刑法第321 條第1 項第2 款之罪，雖為中華民國
    九十六年罪犯減刑條例第3 條第1 項第15款所定不予減刑之
    罪，惟其宣告刑未逾有期徒刑1 年6 月，合於同條例第3 條
    第1 項之減刑條件，爰依同條例第2 條第1 項第3 款減其宣
    告刑二分之一。又中華民國九十六年罪犯減刑條例第5 條雖
    規定：「本條例施行前，經通緝而未於中華民國96年12月31
    日以前自動歸案接受偵查、審判或執行者，不得依本條例減
    刑。」則如係於本條例施行後，始因逃匿而通緝者，即不適
    用上開條例第5 條規定（最高法院81年度台非字第67號判決
    同此見解）。查本件被告上開96年4 月24日竊盜犯行，雖經
    本院於97年3 月26日發佈通緝，而於97年5 月28日經緝獲到
    案，惟其既係於中華民國九十六年罪犯減刑條例施行後始遭
    通緝，不適用上開條例第5 條規定。另未扣案之小竹條，既
    非違禁物，且無證據證明尚屬存在，本院不予宣告沒收。
六、應適用之法條：刑事訴訟法第284 條之1 、第455 條之4 第
    2 項、第455 條之8 ，刑法第321 條第1 項第2 款、第47條
    第1 項前段、第51條第5 款，中華民國九十六年罪犯減刑條
    例第2 條第1項第3款、第7條、第9條、第11條，判決如主文
    。
七、本判決除有刑事訴訟法第455 條之4 第1 項第1 款、第2 款
    、第4 款、第6 款、第7 款所定情形之一，或違反同條第2
    項規定者外，不得上訴。
八、如不服本件判決，得自收受判決送達之日起10日內，向本院
    提出上訴書狀，上訴於第二審法院。
本案經檢察官潘怡華到庭執行職務。
中    華    民    國    97    年    9     月    18    日
                  刑事庭  法  官  徐  培  元
以上正本證明與原本無異。
                          書記官  楊  美  慧
中    華    民    國    97    年    9     月    18    日
附錄本案論罪科刑法條全文：
中華民國刑法第321條
犯竊盜罪而有左列情形之一者，處六月以上、五年以下有期徒刑
：
一  於夜間侵入住宅或有人居住之建築物、船艦或隱匿其內而犯
    之者。
二  毀越門扇、牆垣或其他安全設備而犯之者。
三  攜帶兇器而犯之者。
四  結夥三人以上而犯之者。
五  乘火災、水災或其他災害之際而犯之者。
六  在車站或埠頭而犯之者。
前項之未遂犯罰之。


司法院資訊處製作；財團法人民間司法改革基金會備份。
